最高法院刑事判決　　　　　　一○○年度台上字第二二一五號
上　訴　人　林文貴
上列上訴人因公共危險案件，不服台灣高等法院高雄分院中華民
國九十八年十一月二十六日第二審判決（九十八年度交上訴字第
六七號，起訴案號：台灣高雄地方法院檢察署九十八年度偵字第
七○一七號），提起上訴，本院判決如下：
    主  文
上訴駁回。
    理  由
按刑事訴訟法第三百七十七條規定：上訴於第三審法院，非以判
決違背法令為理由，不得為之。是提起第三審上訴，應以原判決
違背法令為理由，係屬法定要件。如果上訴理由書狀並未依據卷
內訴訟資料具體指摘原判決不適用何種法則或如何適用不當，或
所指摘原判決違法情事顯與法律規定得為第三審上訴理由之違法
情形，不相適合時，均應認其上訴為違背法律上之程式，予以駁
回。本件原判決綜合全案證據資料，本於事實審法院之推理作用
，認定上訴人林文貴有其事實欄所載肇事致人傷害逃逸犯行，因
而撤銷第一審該部分科刑之判決，改判仍論其以犯肇事致人傷害
逃逸罪，處有期徒刑六月，併諭知易科罰金之折算標準。已詳敘
其所憑證據及認定之理由；對於上訴人所辯何以不足採信，亦在
理由內詳加指駁及說明，俱有卷存證據資料可資覆按。查汽車駕
駛人駕駛汽車肇事致人受傷或死亡，應即採取救護或其他必要措
施，並向警察機關報告，不得駛離，此觀道路交通管理處罰條例
第六十二條第三項規定甚明。上訴人於原審自白認罪不諱（原審
卷第四一至四三頁），原審依憑其自白，證人即被害人黃清和之
指證，證號查詢汽車駕駛人資料、車籍查詢基本資料、道路交通
事故現場圖、道路交通事故調查報告表、高雄榮民總醫院診斷證
明書、現場照片等證據調查之結果，認定上訴人駕駛小貨車至交
岔路口左轉時，疏未注意應顯示左轉彎方向燈或手勢，讓直行車
先行，而貿然違規逕行左轉，致其左側沿同路段同向慢車道行駛
、由黃清和騎乘之重型機車閃避不及，機車右側車頭與小貨車左
後車身擦撞，造成黃清和人車倒地而受傷，其擦撞聲音不小，上
訴人既已下車察看並與黃清和理論，豈有不知行駛中之機車倒地
將導致機車騎士受傷之理，其未協助救護，棄之不顧，逕自離去
，確有肇事逃逸之故意，所為證據之取捨及判斷，無違經驗法則
及論理法則，自不得指為違法；又本件事證明確，上訴人於原審
審理時，並無聲請調查證據之事項（見原審卷第二五頁），且原
審民國九十八年十一月十二日審理時已分就黃清和於警詢、偵查
、第一審審理時之筆錄，提示上訴人並告以要旨，而上訴人於原
審亦表示無意見（見原審卷第三八、四一頁）。嗣經審判長再詢
以「尚有何證據請求調查」、「對起訴事實有何意見」，上訴人
答「沒有」、「沒有意見」（見原審卷第四一、四二頁）。原審
未再就其他細節為無益之調查，尤無調查未盡之違法。上訴意旨
，對於原判決究竟如何違背法令，並未依據卷內資料為具體之指
摘，徒就事實再為爭辯，並對原審採證認事用法之職權行使，任
意指摘，難謂已符合首揭法定上訴要件。其上訴違背法律上之程
式，應予駁回。
據上論結，應依刑事訴訟法第三百九十五條前段，判決如主文。
中    華    民    國  一○○  年    五    月    四    日
                      最高法院刑事第六庭
                          審判長法官  王  居  財  
                                法官  郭  毓  洲  
                                法官  沈  揚  仁  
                                法官  蘇  振  堂  
                                法官  謝  靜  恒  
本件正本證明與原本無異
                                      書  記  官  
中    華    民    國  一○○  年    五    月    五    日
                                                    m